【裁判字號】    98,簡上,585
【裁判日期】    980707
【裁判案由】    傷害
【裁判全文】
臺灣板橋地方法院刑事判決             98年度簡上字第585號
上  訴  人
即  被  告  乙○○
上列上訴人即被告因傷害案件，不服本院97年度簡字第4793號中
華民國98年3 月30日第一審判決（聲請簡易判決處刑案號：97年
度偵字第9383號），提起上訴，本院管轄之第二審合議庭判決如
下：
    主  文
上訴駁回。
    事  實
一、乙○○於民國九十六年十月二十二日凌晨二時三十五分許，
    飲酒後（未達心神喪失或精神耗弱之程度）騎乘腳踏車返回
    其居住之臺北縣蘆洲市○○路一０六巷二五號「臺北麗緻社
    區大樓」時，在該社區之一樓大門處，與在警衛室之大樓警
    衛甲○○發生口角爭執，乙○○竟基於傷害他人身體之犯意
    ，進入警衛室內，以手拉扯甲○○之上衣衣領及領帶，經甲
    ○○以警棍敲擊制止乙○○後，乙○○隨即以腳踢甲○○，
    並拿起警衛室旁之塑膠椅砸向甲○○，而甲○○於雙方拉扯
    過程中遭乙○○推倒，使其頭部因此碰撞地板。甲○○因上
    開衝突而受有頭部外傷腦震盪、右鼻右上唇多處擦傷、枕部
    頭皮血腫之傷害。
二、案經甲○○訴由臺北縣政府警察局蘆洲分局報請臺灣板橋地
    方法院檢察署檢察官偵查後聲請簡易判決處刑。
    理  由
一、證據能力部分：
    按被告以外之人於審判外之言詞陳述，除法律有規定者外，
    不得作為證據；又被告以外之人於偵查中向檢察官所為之陳
    述，除顯有不可信之情況者外，得為證據。刑事訴訟法第一
    百五十九條第一項、第一百五十九條之一第二項分別定有明
    文。查證人即告訴人甲○○於警詢時之陳述，屬審判外之陳
    述，且查無其先前之陳述具有較可信之特別情況，依法並無
    證據能力；又證人甲○○於偵查中檢察官訊問時之陳述，固
    係被告以外之人於審判外之陳述，惟證人甲○○於偵查中經
    檢察官以證人身分傳訊具結所為之證述，為被告以外之人於
    偵查中向檢察官所為之陳述，且經具結在案，而本院於審理
    中亦職權傳訊證人甲○○到庭接受交互詰問，復無證據證明
    上開證人偵查中證詞有顯不可信之情況，是證人甲○○於偵
    查中之陳述，有證據能力。
二、認定犯罪事實所憑之證據及理由：
    訊據上訴人即被告乙○○固坦承於上開時地，與大樓警衛甲
    ○○發生口角爭執並相互拉扯之事實，惟矢口否認有被訴傷
    害之犯行，辯稱：當天伊是用右手臂擋甲○○的棍子，怎麼
    還有辦法拉他或拿椅子打他，當時是甲○○一直拿鐵棍敲伊
    ，伊才會跟他拉扯，他也因此才會跌倒，而他跌倒後還一直
    要用腳踢伊，伊根本就沒有打他，且警衛室現場並沒有塑膠
    椅，伊也沒有用塑膠椅打甲○○云云。惟查：被告上揭以事
    實欄所載之方法傷害甲○○之事實，業據證人甲○○於偵查
    中結證稱：「那天他（指被告）喝醉酒，我不理他，去巡邏
    ，我回來看到他在中庭牆角沙發，我回警衛櫃台，他就一直
    罵，一直亂，他就來警衛櫃台抓我（的）領帶，我叫他放手
    ，不然我要拿警棍打他，他就用腳踹我，我用警衛棍要打他
    ，他就放手，他就拿塑膠椅砸我，我就倒地，跌倒，他就用
    腳踹我」等語；又於本院審理中結證稱：「（九十六年十月
    二十二日當天凌晨二點三十分左右，你有無在蘆洲市○○路
    一０六巷二五號台北麗緻社區大樓與被告乙○○發生衝突？
    ）我在那個大樓當警衛有半年之久，被告他是大樓租房子的
    住戶，平常都還好，但是一喝酒就鬧事。當天被告從大門進
    來，我在警衛室裡面，當時是我幫他開門，他一進來就對著
    警衛室裡面一直吵一直罵，罵我是看門狗，我就不理他，他
    也不走，他就進來警衛室要拉我出去，他用一支手拉我的衣
    領，我叫他放手，並說你如果不放手的話我要打下去，之後
    ，我就拿警棍敲他的手，他才放手，他放手之後就先用腳踢
    我，再拿警衛室旁邊的塑膠椅砸我的臉，之後再把我推倒在
    地上，再用腳踩我的頭、臉，我就一直喊救命，後來有住戶
    剛好進來，才把被告拉開。（你當時知道被告為何會在外面
    一直吵，一直罵？）他當時有喝酒，只要喝酒就會這樣子。
    （你當時用警棍敲被告的手，敲幾下？）我叫他放手，他不
    放手，我就敲他一下。（你除了敲他這一下，還有其他跟被
    告有肢體的衝突？）沒有，我就只有敲他一下，之後都是被
    告打我，我七十歲，被告三十幾歲，我怎麼跟他起衝突」等
    語，而證人甲○○本次與被告發生衝突因而受有頭部外傷腦
    震盪、右鼻右上唇多處擦傷、枕部頭皮血腫之傷害，亦有馬
    偕紀念醫院乙種診斷證明書一紙在卷可稽，核與證人甲○○
    上開證述其遭被告打傷之過程相符。又徵之被告於偵查中亦
    供承：伊當時有還手，是甲○○敲的伊受不了等語，復於本
    院審理中供述其當時有與甲○○拉扯，他才會跌倒等語，足
    認被告於案發當時確有還手回擊甲○○，並與甲○○相互拉
    扯，使得甲○○因此跌到在地上等情；復參以被告與證人甲
    ○○於案發當時係大樓住戶與警衛管理員關係，且證人甲○
    ○於偵查中證稱其與被告之間並無仇恨，衡情證人甲○○無
    甘冒偽證或誣告罪責而故意誣陷被告入罪之理，復無其他證
    據證明證人甲○○有捏造傷勢誣指被告之情形，是證人甲○
    ○上開指證被告以事實欄所載之方法將其打傷等情，應非虛
    詞，堪以採信。被告辯稱其案發當時並未出手傷害甲○○云
    云，應係卸責之詞，不足採信。至被告於本院審理中提出其
    案發當天至全民醫院驗傷之診斷證明書一紙，固能證明其當
    天拉扯證人甲○○之上衣衣領及領帶時，遭甲○○以警棍敲
    擊制止，並與甲○○發生肢體拉扯，因而受有右前臂瘀傷、
    左小腿前側擦傷及右手臂、右手指多處輕擦傷之傷害等情，
    但此係雙方衝突過程中相互拉扯所造成之結果，尚難以此推
    認被告於案發當天並未以事實欄所載之方法傷害證人甲○○
    ，是被告提出之診斷證明書自難作為其所辯未傷害證人甲○
    ○之有利認定。另證人甲○○於偵審中證稱被告於案發前有
    飲酒等語，而被告於本院審理中亦供承其於案發當天下班時
    有喝二瓶啤酒等語，惟被告對其案發當時如何由上開大樓地
    下室進入該大樓，並如何與證人甲○○發生口角爭執等過程
    ，均能清楚記憶並於本院審理中具體回答，並參酌被告於審
    理中亦供稱喝兩瓶啤酒對伊並沒有造成什麼影響等語，堪認
    被告雖因其於案發前飲酒而於案發當時處於情緒亢奮激動狀
    態，然其案發當時之意識應屬清醒，仍顯然未達精神耗弱或
    心神喪失之程度，附此敘明。綜上所述，被告否認傷害證人
    甲○○云云，並非足採，本案事證明確，被告犯行洵堪認定
    。
三、核被告所為，係犯刑法第二百七十七條第一項之傷害罪。原
    審以被告傷害犯行明確，依刑事訴訟法第四百四十九條第一
    項前段、第三項、第四百五十四條第二項，刑法第二百七十
    七條第一項、第四十一條第一項前段，刑法施行法第一條之
    一第一項、第二項前段，並審酌被告乙○○僅因細故爭執，
    即出手傷害告訴人甲○○，致告訴人受有傷害，顯見被告漠
    視他人權益之心態，兼衡被告之犯後態度等一切情狀，判處
    拘役三十日，並諭知易科罰金之折算標準，其認事用法均無
    不合，量刑亦屬妥適。上訴人即被告猶執前詞，空言否認傷
    害告訴人甲○○犯行，而指摘原審判決不當，為無理由，應
    予駁回。
據上論斷，應依刑事訴訟法第四百五十五條之一第一項、第三項
、第三百六十八條，判決如主文。
本案經檢察官李巧菱到庭執行職務。
中    華    民    國    98    年    7     月    7     日
                  刑事第十二庭  審判長法  官  白光華
                                      法  官  曾淑娟
                                      法  官  楊志雄
以上正本證明與原本無異
本件不得上訴
                                      書記官  陳春銘
中    華    民    國    98    年    7     月    7     日
附錄本案論罪科刑法條全文：
刑法第277條第1項
傷害人之身體或健康者，處3 年以下有期徒刑、拘役或1 千元以
下罰金。


司法院資訊處製作；財團法人民間司法改革基金會備份。
